臺灣高等法院高雄分院刑事裁定
111年度抗字第170號
抗  告  人  
即  受刑人  柯丁貴



上列抗告人因聲明異議案件，不服臺灣橋頭地方法院中華民國11
1年5月31日裁定(111年度聲字第445號)，提起抗告，本院裁定如
下：
    主  文
抗告駁回。
    理  由
一、原裁定意旨略以：受刑人前因：⒈竊盜案件，經本院105年度
    簡字第4195號判決判處有期徒刑4月確定；⒉違反毒品危害防
    制條例案件，經本院105年度簡字第4690號判決判處有期徒
    刑6月確定；⒊違反毒品危害防制條例案件，經本院106年度
    簡字第63號判決判處有期徒刑5月確定；⒋竊盜案件，經本院
    105年度審易字第2170號判決判處有期徒刑6月，提起上訴後
    ，經臺灣高等法院高雄分院106年度上易字第641號判決上訴
    駁回確定，上揭4案嗣經定應執行有期徒刑1年5月確定（下
    稱甲案）；又因多次違反毒品危害防制條例及竊盜等案件共
    15案，嗣經定應執行有期徒刑3年6月確定（下稱乙案），乙
    案與甲案接續執行。受刑人於106年7月21日入監執行，嗣於
    110年2月5日縮短刑期假釋出監，假釋期間付保護管束。嗣
    受刑人之假釋，於110年12月間被撤銷，應執行殘刑1年13日
    ，並由臺灣橋頭地方檢察署檢察官以111年度執更岳字第71
    號執行指揮書命於異議人執行觀察勒戒結束後提解執行殘刑
    。另法務部於撤銷受刑人之假釋前，受刑人確有於110年8月
    5日、9月2日、9月23日、10月14日至臺灣高雄地方檢察署（
    下稱高雄地檢署）報到後未依規定採尿及於110年11月11日
    未依規定至該署報到，經該署告誡、協尋、訪視均無結果等
    情，有法務部○○○○○○○○○110年12月4日報請撤銷假釋報告表1
    份在卷可稽。法務部於110年12月23日以異議人於假釋中未
    遵守保護管束事項，依保安處分執行法第74條之2第2、4款
    規定，撤銷其假釋，檢察官於異議人之假釋經撤銷後，以11
    1年度執更岳字第71號執行指揮書命令執行殘刑1年13日，所
    為執行之指揮，於法有據，並無違法或不當。而如受刑人不
    服法務部上開撤銷其假釋之處分，則應循行政爭訟途徑尋求
    救濟，尚非本院所得置喙等語而駁回受刑人之聲明異議。
二、抗告意旨略以：觀護人所稱抗告人即受刑人柯丁貴（下稱受
    刑人）未依規定至該署報到等情都是不實的，110年11月11
    日受刑人有打電話給觀護人，觀護人並幫忙改到12月4日報
    到，觀護人故意要撤銷受刑人的假釋，報告是觀護人自己寫
    的，涉及偽證，受刑人一直遵守報到程序，且受刑人後來涉
    及毒品案件也是裁定觀察勒戒，之後也不起訴處分，觀護人
    沒等受刑人的判決，且從未告誡過受刑人，法務部因觀護人
    的假資料撤銷受刑人的假釋，受刑人否認此不實的指控等語
    。
三、按假釋制度之目的在使受徒刑執行而有悛悔實據並符合法定
    要件者，得停止徒刑之執行，以促使受刑人積極復歸社會。
    而假釋處分經主管機關作成後，受假釋人因此停止徒刑之執
    行而出獄，如復予以撤銷，再執行殘刑，非特直接涉及受假
    釋人之人身自由限制，對其復歸社會後而享有之各種權益，
    亦生重大影響。故假釋之撤銷屬刑事裁判執行之一環，為廣
    義之司法行政處分，因此，受假釋人對於檢察官所指揮執行
    撤銷假釋之原因事實，如有不服，得依刑事訴訟法第484條
    之規定，向當初諭知該刑事裁判之法院聲明異議，以求救濟
    ，此固據司法院釋字第681號解釋揭示在案。惟監獄行刑法
    業於109年1月15日經總統修正公布，並自公布日後6個月即1
    09年7月15日施行，準此，依109年1月15日修正公布、109年
    7月15日施行之監獄行刑法第121條第1項後段、第2 項、同
    法第134 條第1 項規定，假釋出監之受刑人以法務部「撤銷
    假釋」之處分不當而有不服者，應循上開行政爭訟途徑尋求
    救濟，不再由刑事法院依刑事訴訟法處理；至受刑人對於假
    釋撤銷後，以「檢察官對該殘刑執行之指揮」不當，依刑事
    訴訟法第484條之規定向原先諭知該刑事裁判之刑事法院聲
    明異議者，自仍屬聲明異議之範疇，惟刑事法院審查檢察官
    指揮執行殘刑處分之範圍，應限於該執行之指揮本身是否有
    違法或不當之情事，不及於為其前提之法務部撤銷假釋處分
    ，以符修正後監獄行刑法劃分審判權之旨，並避免衍生權限
    衝突之爭議，不可不辨（110年度台抗字第1320號裁定意旨
    參照）。
四、經查：　　
㈠、受刑人前因乙案與甲案之接續執行，而於106年7月21日入監
    執行，嗣於110年2月5日縮短刑期假釋出監，假釋期間付保
    護管束。惟受刑人於110年8月5日、9月2日、9月23日、10月
    14日至高雄地檢署報到後未依規定採尿及於110年11月11日
    未依規定至該署報到，經該署告誡、協尋、訪視均無結果，
    嗣法務部○○○○○○○○○於110年12月4日報請撤銷假釋，法務部
    則於110年12月23日以異議人於假釋中未遵守保護管束事項
    ，依保安處分執行法第74條之2第2、4款規定，撤銷其假釋
    ，檢察官於異議人之假釋經撤銷後，以111年度執更岳字第7
    1號執行指揮書命令執行殘刑1年13日等情，均已據原審詳述
    如前，且有臺灣高等法院被告前案紀錄表在卷可稽，堪以認
    定。
㈡、本件經法務部於110年12月23日撤銷受刑人之假釋，既在監獄
    行刑法施行後，則受刑人就撤銷假釋不服，本應循行政爭訟
    途徑尋求救濟，方為適法，則受刑人以此為由，向原審法院
    聲明異議，於法已有未合。又本件受刑人之假釋業經法務部
    撤銷，受刑人於監獄行刑法修正施行後，既未依法循行政爭
    訟途徑尋求救濟，檢察官憑合法有效之撤銷假釋處分，依上
    開規定執行受刑人有期徒刑之殘餘刑期，其指揮命令核屬正
    當，受刑人之聲明異議，並無理由。
五、綜上所述，原審認檢察官執行殘刑之指揮並無不當，因而裁
    定駁回抗告人在原審之聲明異議，核無違誤。抗告意旨猶執
    前詞，指摘原裁定不當，其抗告為無理由，應予駁回。 
據上論斷，應依刑事訴訟法第412條，裁定如主文。　　
中　　華　　民　　國　　111 　年　　6 　　月　　30　　日
                  刑事第五庭    審判長法  官  簡志瑩
                                      法  官  唐照明
                                      法  官  陳美燕
以上正本證明與原本無異。
不得再抗告。
中　　華　　民　　國　　111 　年　　6 　　月　　30　　日
                                      書記官  洪以珊